---
title: "ADO_PEC2"
output:
  pdf_document: default
  html_document: default
---

```{r setup, include=FALSE}
knitr::opts_chunk$set(echo = TRUE)
```

## Cargamos las librerías necesarias
```{r echo=FALSE, message=FALSE}
if(!require(BiocManager)) install.packages("BiocManager")
if(!require(airway)) BiocManager::install("airway")
if(!require(Rsamtools)) BiocManager::install("Rsamtools")
if(!require(GenomicFeatures)) BiocManager::install("GenomicFeatures")
if(!require(DESeq2)) BiocManager::install("DESeq2")
if(!require(apeglm)) BiocManager::install("apeglm")
if(!require(BiocParallel)) BiocManager::install("BiocParallel")
if(!require(genefilter)) BiocManager::install("genefilter")
if(!require(org.Hs.eg.db)) BiocManager::install("org.Hs.eg.db")
if(!require(AnnotationDbi)) BiocManager::install("AnnotationDbi")
if(!require(ReportingTools)) BiocManager::install("ReportingTools")
if(!require(RUVSeq)) BiocManager::install("RUVSeq")
if(!require(sva)) BiocManager::install("sva")
if(!require(Gviz)) BiocManager::install("Gviz")

if(!require(magrittr)) install.packages("magrittr", dep=TRUE)
if(!require(dplyr)) install.packages("dplyr", dep=TRUE)
if(!require(ggplot2)) install.packages("ggplot2", dep=TRUE)
if(!require(pheatmap)) install.packages("pheatmap", dep=TRUE)
if(!require(RColorBrewer)) install.packages("RColorBrewer", dep=TRUE)
if(!require(RColorBrewer)) install.packages("RColorBrewer", dep=TRUE)
if(!require(ggbeeswarm)) install.packages("ggbeeswarm", dep=TRUE)
```
## Cargamos los archivos necesarios para realizar el análisis. A continuación filtramos y seleccionamos los datos de interés que vamos a utlizar.
```{r}
library(dplyr)
counts <- read.csv("E:/datos omicos/pec2/counts.csv", sep=";")
targets <- read.csv("E:/datos omicos/pec2/targets.csv")
names(counts) <- chartr(".","-",names(counts)) ## Substituímos los caracteres apropiados en los nombres de las columnas para que sean iguales a las filas del archivo "targets"
counts$X<-gsub("\\..*", "", counts$X, fixed = FALSE)
## Visualizamos los datos para una primera aproximación.
NIT <- filter(targets,targets$Group=="NIT") 
SFI <- filter(targets,targets$Group=="SFI")
ELI <- filter(targets,targets$Group=="ELI")
```


## Extraemos 10 muestras aleatorias de cada archivo.
```{r}
library(dplyr)
library(MASS)
set.seed(100)
NIT_10 <- NIT[sample(nrow(NIT), 10),]
SFI_10 <- SFI[sample(nrow(SFI), 10),]
ELI_10 <- ELI[sample(nrow(ELI), 10),]
```
## Seleccionamos las columnas correspondientes a las muestras extraidas en el paso anterior y guardamos los datos en un fichero txt. Renombramos los datos en un fichero con las 30 columnas de muestras requeridas. Preparamos los nombres de los transcritos como nombres de filas.
```{r}
library(textshape)
counts$X <- as.factor(counts$X)
datasubset <-subset(counts,select = c(NIT_10$Sample_Name,SFI_10$Sample_Name,ELI_10$Sample_Name))
datasubset <- cbind(counts$X,datasubset)
column_to_rownames(datasubset,"counts$X")
rownames(datasubset) <- counts$X
datasubset$`counts$X` <- NULL
write.table(datasubset,file = "E:/datos omicos/pec2/datasubset.txt") # Guardamos los datos en un archivo.
countdata =datasubset

```

## Modificamos el archivo "targets" para quedarnos con las treinta muestras que necesitamos. 
```{r}
a <- colnames(countdata)
coldata <- filter(targets,targets$Sample_Name %in% c(a))
coldata_1 <- filter(coldata,Group=="NIT")
coldata_2 <- filter(coldata,Group=="SFI")
coldata_3 <- filter(coldata,Group=="ELI")                 
```


# 1. Comparación SFI-NIT. Preparamos los archivos y igualamos y ordenamos los nombres de filas de coldata(metadatos) y datacount(matriz de conteo).
```{r}
coldata_SFI_NIT <- rbind(coldata_2,coldata_1)
coldata_SFI_NIT$Group <- as.factor(coldata_SFI_NIT$Group)
countdata <- subset(countdata,select=coldata_SFI_NIT$Sample_Name)## 
datacount_NIT_SFI <- countdata
datacount_NIT_SFI <- datacount_NIT_SFI[,c(names(datacount_NIT_SFI))]
names(datacount_NIT_SFI)
coldata_SFI_NIT <- data.frame(coldata_SFI_NIT,row.names = colnames(datacount_NIT_SFI))
coldata_SFI_NIT <- coldata_SFI_NIT[ ,c(names(coldata_SFI_NIT))]
rownames(coldata_SFI_NIT)
```
## Para la segunda comparación creamos los archivos necesarios y los modificamos.
```{r}
coldata_ELI_NIT <- rbind(coldata_3,coldata_1)
coldata_ELI_NIT$Group <- as.factor(coldata_ELI_NIT$Group)
datacount_ELI_NIT <- subset(countdata,select=coldata_ELI_NIT$Sample_Name)
coldata_ELI_NIT <- data.frame(coldata_ELI_NIT,row.names = colnames(datacount_ELI_NIT))
coldata_ELI_NIT <- coldata_ELI_NIT[ ,c(names(coldata_ELI_NIT))]
```
## Tercera comparación
```{r}
coldata_ELI_SFI <- rbind(coldata_3,coldata_2)
coldata_ELI_SFI$Group <- as.factor(coldata_ELI_SFI$Group)
datacount_ELI_SFI <- subset(countdata,select=coldata_ELI_SFI$Sample_Name)
coldata_ELI_SFI <- data.frame(coldata_ELI_SFI,row.names = colnames(datacount_ELI_SFI))
coldata_ELI_SFI <- coldata_ELI_SFI[ ,c(names(coldata_ELI_SFI))]
```


# A continuación empezaremos con la primera comparación.
## Obtenemos el fichero DESeqDataSet(dds) necesario para trabajar con el paquete DESeq2.
```{r}
dds_NIT_SFI <- DESeqDataSetFromMatrix(countData = datacount_NIT_SFI,colData = coldata_SFI_NIT,design = ~Group)
dds_NIT_SFI        
nrow(dds_NIT_SFI)
dds_NIT_SFI <- dds_NIT_SFI[ rowSums(counts(dds_NIT_SFI)) > 1, ]
nrow(dds_NIT_SFI)
## Prefiltrado de datos. A continuación filtraremos las filas con valores nulos o con valor 1 para reducir el tamaño del archivo y agilizar los cálculos.
```

```{r}
nrow(dds_NIT_SFI)
dds_NIT_SFI <- dds_NIT_SFI[ rowSums(counts(dds_NIT_SFI)) > 1, ]
nrow(dds_NIT_SFI)
```
### Vemos que se reduce de 56.202 a 41.436.

## El siguiente paso será ,en primer lugar, realizar varios gráficos para una primera visualización de los datos; y , en segundo lugar, realizar el análisis de expresión diferencial mediante paquetes estadísticos.

## Visualizamos los siguientes gráficos de los datos.

```{r}
library("dplyr")
library("ggplot2")
vsd <- vst(dds_NIT_SFI, blind = FALSE)
head(assay(vsd), 3)
colData(vsd)
dds_NIT_SFI <- estimateSizeFactors(dds_NIT_SFI)
rld <- rlog(dds_NIT_SFI, blind = FALSE)
head(assay(rld), 3)
df <- bind_rows(
  as_data_frame(log2(counts(dds_NIT_SFI, normalized=TRUE)[, 1:2]+1)) %>%
         mutate(transformation = "log2(x + 1)"),
  as_data_frame(assay(vsd)[, 1:2]) %>% mutate(transformation = "vst"),
  as_data_frame(assay(rld)[, 1:2]) %>% mutate(transformation = "rlog"))
  
colnames(df)[1:2] <- c("x", "y")  

ggplot(df, aes(x = x, y = y)) + geom_hex(bins = 80) +
  coord_fixed() + facet_grid( . ~ transformation)  
```


## Mostramos el primer trancrito

```{r}
pseudoCount = log2(datacount_NIT_SFI + 1)
ggplot(pseudoCount, aes(x = pseudoCount$`GTEX-1122O-0226-SM-5N9DA`)) + ylab(expression(log[2](datacount_NIT_SFI + 1))) +
geom_histogram(colour = "white", fill = "#525252", binwidth = 0.6)

```




## Un primer paso útil en un análisis de ARN-seq es evaluar la similitud general entre las muestras.  
```{r}
sampleDists <- dist(t(assay(vsd)))
sampleDists
library("pheatmap")
library("RColorBrewer")

sampleDistMatrix <- as.matrix( sampleDists )
rownames(sampleDistMatrix) <- paste( vsd$dex, vsd$cell, sep = " - " )
colnames(sampleDistMatrix) <- NULL
colors <- colorRampPalette( rev(brewer.pal(9, "Blues")) )(255)
pheatmap(sampleDistMatrix,
         clustering_distance_rows = sampleDists,
         clustering_distance_cols = sampleDists,
         col = colors)
```


```{r fig.align='center', fig.width=5, fig.height=5}
plotPCA(vsd, intgroup = c("Group", "Sample_Name"))
```

```{r fig.align='center', fig.width=5, fig.height=5}
mds <- as.data.frame(colData(vsd))  %>%
         cbind(cmdscale(sampleDistMatrix))
ggplot(mds, aes(x = `1`, y = `2`, color = 2, shape = Group)) +
  geom_point(size = 3) + coord_fixed()

```


# Comenzamos la segunda parte del  análisis. Expresion diferencial de genes.
```{r}
dds_NIT_SFI<- DESeq(dds_NIT_SFI)
res1 <- results(dds_NIT_SFI)
```
## Visualizamos el achivo.
```{r}
head(results(dds_NIT_SFI, tidy=TRUE))
summary(res1)
```



## Ordenamos en función del p-valor
```{r}
res1 <- res1[order(res1$padj),]
head(res1)
```


## Podemos seguir dos criterios diferentes más restrictivos a la hora de considerar genes significativamente diferenciados.
### Bajando el umbral de la tasa de detección falsa:
```{r}
res.05 <- results(dds_NIT_SFI, alpha = 0.05)
table(res.05$padj < 0.05)
```

## Si queremos elevar el umbral del log2:
```{r}
resLFC1 <- results(dds_NIT_SFI, lfcThreshold=1)
table(resLFC1$padj < 0.1)
```

## Por lo tanto, si consideramos que una fracción de 10% de falsos positivos es aceptable, podemos considerar que todos los genes con un valor p ajustado por debajo del 10% a 0,1 son significativos. ¿Cuántos genes de este tipo hay?. 
```{r}
sum(res$padj < 0.1, na.rm=TRUE)
```

## Colocamos la tabla de resultados en estos genes y luego la ordenamos por la estimación de cambio de pliegue log2 para obtener los genes significativos con la regulación descendente más fuerte:
```{r}
resSig <- subset(res1, padj < 0.1)
head(resSig[ order(resSig$log2FoldChange), ])
```
## ...y con la regulación más fuerte:

```{r}
head(resSig[ order(resSig$log2FoldChange, decreasing = TRUE), ])
```

## Visualizamos
```{r message=FALSE, fig.align='center', fig.width=5, fig.height=4}
topGene <- rownames(res1)[which.min(res$padj)]
library("ggbeeswarm")
geneCounts <- plotCounts(dds_NIT_SFI, gene = topGene, intgroup = c("Group","sex"),
                         returnData = TRUE)
ggplot(geneCounts, aes(x = Group, y = count, color = sex, group = sex)) +
  scale_y_log10() + geom_point(size = 3) + geom_line()
```





## Plotcounts, de los primeros 6 transcritos más diferenciados.
```{r}
par(mfrow=c(2,3))
plotCounts(dds_NIT_SFI, gene="ENSG00000211950", intgroup="Group")
plotCounts(dds_NIT_SFI, gene="ENSG00000211670", intgroup="Group")
plotCounts(dds_NIT_SFI, gene="ENSG00000211934", intgroup="Group")
plotCounts(dds_NIT_SFI, gene="ENSG00000231475", intgroup="Group")
plotCounts(dds_NIT_SFI, gene="ENSG00000211973", intgroup="Group")
plotCounts(dds_NIT_SFI, gene="ENSG00000211959", intgroup="Group")
```

## Volcano plot
```{r}
#reset par
par(mfrow=c(1,1))
# Make a basic volcano plot
with(res1, plot(log2FoldChange, -log10(pvalue), pch=20, main="Volcano plot", xlim=c(-3,3)))

# Add colored points: blue if padj<0.01, red if log2FC>1 and padj<0.05)
with(subset(res1, padj<.01 ), points(log2FoldChange, -log10(pvalue), pch=20, col="blue"))
with(subset(res1, padj<.01 & abs(log2FoldChange)>2), points(log2FoldChange, -log10(pvalue), pch=20, col="red"))

```
## MA-plot


```{r message=FALSE}
library("ggbeeswarm")
library("apeglm")
resultsNames(dds_NIT_SFI)
```
```{r fig.align='center', fig.width=5, fig.height=4}
res_SFI_NIT <- lfcShrink(dds_NIT_SFI, coef="Group_SFI_vs_NIT", type="apeglm")
plotMA(res_SFI_NIT, ylim = c(-5, 5))
```



```{r fig.align='center', fig.width=5, fig.height=4}
plotMA(res_SFI_NIT, ylim = c(-5,5))
topGene <- rownames(res_SFI_NIT)[which.min(res_SFI_NIT$padj)]
with(res[topGene, ], {
  points(baseMean, log2FoldChange, col="dodgerblue", cex=2, lwd=2)
  text(baseMean, log2FoldChange, topGene, pos=2, col="dodgerblue")
})
```


## Gene clustering
## Visualizamos un clúster de los genes de más variación. Usaremos la trasnformación de estabilización de la varianza(vst), que integra el paquete DESeq2 y permite mejor tratamiento para los datos que generalmente tienen el mismo rango de varianza en diferentes rangos de los valores medios. Podemos añadir la variable "sex" para ver la relación.

```{r message= FALSE, fig.align='center', fig.width=5, fig.height=4}
library("genefilter")
library(pheatmap)
vsd <- vst(dds_NIT_SFI, blind = FALSE)
head(assay(vsd), 3)
colData(vsd)
topVarGenes <- head(order(rowVars(assay(vsd)), decreasing = TRUE), 20)
mat  <- assay(vsd)[topVarGenes, ]
mat  <- mat - rowMeans(mat)
anno <- as.data.frame(colData(vsd)[, c("Group","sex")])
pheatmap(mat, annotation_col = anno)
```








```{r message=FALSE, fig.align='center', fig.width=5, fig.height=4}
topGene <- rownames(res)[which.min(res$padj)]

library("ggbeeswarm")

geneCounts <- plotCounts(dds_NIT_SFI, gene = topGene, intgroup = c("Group"),
                         returnData = TRUE)
ggplot(geneCounts, aes(x = 3, y = count, color = 2, group = Group)) +
  scale_y_log10() + geom_point(size = 3) + geom_line()
```




## Estimamos los parámetros de dispersión.

```{r}
## Estimate the size factors for the dds DESeqDataSet
dds_exp = estimateSizeFactors(dds_NIT_SFI)
## Estimate the dispersions for negative binomial distributed data
dds_dis = estimateDispersions(dds_exp)
## Plot dispersion estimates
plotDispEsts(dds_dis, ymin = 0.01)
```

```{r}
DESeq2::plotMA(res1, main = "DESeq2", ylim = c(-4, 4))
```
## Vemos los datos utilizando la transformación de la estabilización de la varianza (vst) .

```{r}
library("genefilter")
library("apeglm")
library("ggbeeswarm")
vsdata1 <- vst(dds_NIT_SFI, blind=FALSE)
plotPCA(vsdata1, intgroup="Group")
```

## Exportamos los resultados
```{r}
write.csv(as.data.frame(res1), file = "E:/datos omicos/pec2/results_DESeq2.csv")
```



# Anotaciones

## Preparamos los paquetes necesarios

```{r message= FALSE}
library("AnnotationDbi")
library(org.Hs.eg.db)
columns(org.Hs.eg.db)
```

## Ordenamos por pvalor.

```{r}
res_SFI_NIT$symbol <- mapIds(org.Hs.eg.db,
                     keys=row.names(res_SFI_NIT),
                     column="SYMBOL",
                     keytype="ENSEMBL",
                     multiVals="first")
res_SFI_NIT$entrez <- mapIds(org.Hs.eg.db,
                     keys=row.names(res_SFI_NIT),
                     column="ENTREZID",
                     keytype="ENSEMBL",
                     multiVals="first")

resOrdered <- res_SFI_NIT[order(res_SFI_NIT$pvalue),]
head(resOrdered)
resOrderedDF <- as.data.frame(resOrdered)
library(dplyr)
write.table(resOrdered,file = "E:/datos omicos/pec2/resultados_ord_SFI_NIT.txt")
```





```{r}
if (!requireNamespace("BiocManager", quietly = TRUE))
    install.packages("BiocManager")

BiocManager::install("clusterProfiler")
```




# Patrones de expresión y agrupación de muestras.
## Obtenemos los resultados de las otras dos comparaciones. Primero ELI(extensive infiltrates) contra NIT(no infiltrate).
```{r}
dds_ELI_NIT <- DESeqDataSetFromMatrix(countData = datacount_ELI_NIT,colData = coldata_ELI_NIT,design = ~Group)
dds_ELI_NIT 
nrow(dds_ELI_NIT)
dds_ELI_NIT <- dds_ELI_NIT[ rowSums(counts(dds_ELI_NIT)) > 1, ]
nrow(dds_ELI_NIT)
dds_ELI_NIT <- DESeq(dds_ELI_NIT)
res_ELI_NIT <- results(dds_ELI_NIT)
head(results(dds_ELI_NIT, tidy=TRUE))
res_ELI_NIT <- res_ELI_NIT[order(res_ELI_NIT$padj),]
head(res_ELI_NIT)
write.table(res_ELI_NIT,file = "E:/datos omicos/pec2/resultados_ELI_NIT.txt")
```


## Plotcounts, de los primeros transcritos.
```{r}
par(mfrow=c(2,3))
plotCounts(dds_ELI_NIT, gene="ENSG00000223972", intgroup="Group")
plotCounts(dds_ELI_NIT, gene="ENSG00000227232", intgroup="Group")
plotCounts(dds_ELI_NIT, gene="ENSG00000243485", intgroup="Group")
plotCounts(dds_ELI_NIT, gene="ENSG00000237613", intgroup="Group")
plotCounts(dds_ELI_NIT, gene="ENSG00000268020", intgroup="Group")
plotCounts(dds_ELI_NIT, gene="ENSG00000240361", intgroup="Group")
```
## Volcano Plot
```{r}

#reset par
par(mfrow=c(1,1))
# Make a basic volcano plot
with(res_ELI_NIT, plot(log2FoldChange, -log10(pvalue), pch=20, main="Volcano plot", xlim=c(-3,3)))

# Add colored points: blue if padj<0.01, red if log2FC>1 and padj<0.05)
with(subset(res_ELI_NIT, padj<.01 ), points(log2FoldChange, -log10(pvalue), pch=20, col="blue"))
with(subset(res_ELI_NIT, padj<.01 & abs(log2FoldChange)>2), points(log2FoldChange, -log10(pvalue), pch=20, col="red"))
```


## PCA plot
```{r}
#Primero transformamos los datos
# La función vst permite la transformación de la estabilización de la varianza
vsdata2 <- vst(dds_ELI_NIT, blind=FALSE)
plotPCA(vsdata, intgroup="Group") 
```
```{r}
DESeq2::plotMA(res_ELI_NIT, main = "DESeq2", ylim = c(-4, 4))
```

## Anotaciones segunda comparación, ELI-NIT.
```{r}
res_ELI_NIT$symbol <- mapIds(org.Hs.eg.db,
                     keys=row.names(res_ELI_NIT),
                     column="SYMBOL",
                     keytype="ENSEMBL",
                     multiVals="first")
res_ELI_NIT$entrez <- mapIds(org.Hs.eg.db,
                     keys=row.names(res_ELI_NIT),
                     column="ENTREZID",
                     keytype="ENSEMBL",
                     multiVals="first")

resOrdered_ELI_NIT <- res_ELI_NIT[order(res_ELI_NIT$pvalue),]
head(resOrdered_ELI_NIT)
resOrderedDF_ELI_NIT <- as.data.frame(resOrdered)
write.table(resOrderedDF_ELI_NIT,file = "E:/datos omicos/pec2/resultados_ord_ELI_NIT.txt")
```


## En segundo lugar, la tercera comparación , ELI(extensive infiltrates) contra SFI(small infiltrates).
```{r}
dds_ELI_SFI <- DESeqDataSetFromMatrix(countData = datacount_ELI_SFI,colData = coldata_ELI_SFI,design = ~Group)
dds_ELI_SFI 
nrow(dds_ELI_SFI)
dds_ELI_SFI <- dds_ELI_SFI [ rowSums(counts(dds_ELI_SFI )) > 1, ]
nrow(dds_ELI_SFI)
dds_ELI_SFI <- DESeq(dds_ELI_SFI)
res_ELI_SFI <- results(dds_ELI_SFI)
head(results(dds_ELI_SFI, tidy=TRUE))
res_ELI_SFI <- res_ELI_SFI[order(res_ELI_SFI$padj),]
head(res_ELI_SFI)
write.table(res_ELI_SFI,file = "E:/datos omicos/pec2/resultados_ELI_SFI.txt")
```

## Plotcounts, de los primeros transcritos.
```{r}
par(mfrow=c(2,3))
plotCounts(dds_ELI_SFI, gene="ENSG00000223972", intgroup="Group")
plotCounts(dds_ELI_SFI, gene="ENSG00000227232", intgroup="Group")
plotCounts(dds_ELI_SFI, gene="ENSG00000243485", intgroup="Group")
plotCounts(dds_ELI_SFI, gene="ENSG00000237613", intgroup="Group")
plotCounts(dds_ELI_SFI, gene="ENSG00000268020", intgroup="Group")
plotCounts(dds_ELI_SFI, gene="ENSG00000240361", intgroup="Group")
```

## Volcano Plot
```{r}

#reset par
par(mfrow=c(1,1))
# Make a basic volcano plot
with(res_ELI_SFI, plot(log2FoldChange, -log10(pvalue), pch=20, main="Volcano plot", xlim=c(-3,3)))

# Add colored points: blue if padj<0.01, red if log2FC>1 and padj<0.05)
with(subset(res_ELI_SFI, padj<.01 ), points(log2FoldChange, -log10(pvalue), pch=20, col="blue"))
with(subset(res_ELI_SFI, padj<.01 & abs(log2FoldChange)>2), points(log2FoldChange, -log10(pvalue), pch=20, col="red"))
```


## PCA plot
```{r}
#Primero transformamos los datos
# La función vst permite la transformación de la estabilización de la varianza
vsdata3 <- vst(dds_ELI_SFI, blind=FALSE)
plotPCA(vsdata3, intgroup="Group") 
```

```{r}
DESeq2::plotMA(res_ELI_SFI, main = "DESeq2", ylim = c(-4, 4))
```

```{r}
res_ELI_SFI$symbol <- mapIds(org.Hs.eg.db,
                     keys=row.names(res_ELI_SFI),
                     column="SYMBOL",
                     keytype="ENSEMBL",
                     multiVals="first")
res_ELI_SFI$entrez <- mapIds(org.Hs.eg.db,
                     keys=row.names(res_ELI_SFI),
                     column="ENTREZID",
                     keytype="ENSEMBL",
                     multiVals="first")

resOrdered_ELI_SFI <- res_ELI_SFI[order(res_ELI_SFI$pvalue),]
head(resOrdered_ELI_SFI)
resOrderedDF_ELI_SFI <- as.data.frame(resOrdered_ELI_SFI)
library(dplyr)
write.table(resOrdered_ELI_SFI,file = "E:/datos omicos/pec2/resultados_ord_ELI_SFI.txt")
```
## Gene Enrichment analysis.


```{r}
library(magrittr)
library(clusterProfiler)
```

```{r}
library(dplyr)
View(resultados_ord_SFI_NIT)
View(resultados_ord_ELI_NIT)
View(resultados_ord_ELI_SFI)
enrich_SFI_NIT <- data.frame(resultados_ord_SFI_NIT$log2FoldChange,resultados_ord_SFI_NIT$entrez)
enrich_ELI_NIT <- data.frame(resultados_ord_ELI_NIT$log2FoldChange,resultados_ord_ELI_NIT$entrez)
enrich_ELI_SFI <- data.frame(resultados_ord_ELI_SFI$log2FoldChange,resultados_ord_ELI_SFI$entrez)
```


```{r}
genelist_SFI_NIT <- data.frame(resultados_ord_SFI_NIT$entrez,resultados_ord_SFI_NIT$log2FoldChange)
genelist1 <- resultados_ord_SFI_NIT$entrez
genelist1 <- na.omit(genelist1)
genelist1 <- as.numeric(genelist1)
```

```{r}
library(fgsea)
library(dplyr)
gseaInput <- filter(resultados_ord_SFI_NIT, !is.na(entrezID))%>% 
  arrange(lfcSE)
ranks_1 <- pull(gseaInput)
names(ranks_1) <- gseaInput$entrezID
barplot(ranks_1)
```


## cluster profiler

```{r}
gseaInput_2 <- filter(resultados_ord_ELI_NIT, !is.na(entrez))%>% 
  arrange(lfcSE)
ranks_2 <- pull(gseaInput_2)
names(ranks_2) <- gseaInput_2$entrez
barplot(ranks_2)

```








```{r}

gseaInput_3 <- filter(resultados_ord_ELI_SFI, !is.na(entrez))%>% 
  arrange(lfcSE)
ranks_3 <- pull(resultados_ord_ELI_SFI)
names(ranks_3) <- gseaInput_3$entrez
barplot(ranks_3)
```

```{r}
library(ggplot2)
dotplot(resultados_ord_SFI_NIT)
```
